【裁判字號】    98,訴,356
【裁判日期】    980331
【裁判案由】    違反毒品危害防制條例
【裁判全文】
臺灣臺南地方法院刑事判決               98年度訴字第356號
公  訴  人  臺灣臺南地方法院檢察署檢察官
被      告  甲○○
上列被告因違反毒品危害防制條例案件，經檢察官提起公訴（98
年度毒偵字第233 號），被告於準備程序中就被訴事實為有罪之
陳述，本院合議庭裁定改依簡式審判程序審理，判決如下：
    主  文
甲○○施用第一級毒品，累犯，處有期徒刑拾月。
    事  實
一、甲○○曾於民國92年間因施用毒品案件，經本院以92年度毒
    聲字第1378號裁定送觀察、勒戒後，認有繼續施用毒品傾向
    ，再經本院以92年度毒聲字第2023號裁定送戒治處所施以強
    制戒治，嗣強制戒治逾6 個月以上，戒治成效良好，無繼續
    強制戒治必要，於93年10月28日釋放出所，由臺灣臺南地方
    法院檢察署檢察官以93年度戒毒偵字第307 號為不起訴處分
    確定。又甲○○前於95年間因違反毒品危害防制條例案件，
    經本院以95年度訴字第623 號判決判處有期徒刑10月確定，
    嗣判決確定後，發覺為累犯，再經本院以96年度聲字第58號
    裁定更定其刑為有期徒刑1 年確定；復於95年間因違反毒品
    危害防制條例案件，經本院以95年度訴字第1363號判決判處
    有期徒刑1 年確定，嗣上開2 罪經本院以96年度聲減字第17
    5 號裁定各減刑為有期徒刑6 月確定，並接續執行，於96年
    12月26日縮刑期滿執行完畢。詎其猶不知悔改，於強制戒治
    執行完畢釋放後5 年內，復基於施用第一級毒品海洛因之犯
    意，於97年10月29日19時許，在其位於臺南縣新市鄉大洲村
    大洲43之2 號住處，將海洛因加水稀釋後以針筒注射之方式
    ，施用第一級毒品海洛因1 次。嗣因其為毒品列管人口，為
    警通知於97年10月30日到案，經採尿送驗後呈嗎啡之陽性反
    應，始知上情。
二、案經臺南縣警察局永康分局報請臺灣臺南地方法院檢察署檢
    察官偵查起訴。
    理  由
一、本件被告甲○○所犯係死刑、無期徒刑、最輕本刑為3 年以
    上有期徒刑以外之罪，其於本院準備程序中就被訴事實為有
    罪之陳述，經法官告知被告簡式審判程序之旨，並聽取公訴
    人、被告之意見後，由本院合議庭依刑事訴訟法第273 條之
    1 第1 項規定，裁定由受命法官獨任進行簡式審判程序，先
    予敘明。
二、上開事實，業據被告於警詢及本院審理時坦承不諱（見警卷
    第1 至2 頁、本院卷第23頁），且被告為警查獲時採尿送驗
    結果呈嗎啡（即海洛因水解後之反應）之陽性反應，有長榮
    大學97年11月28日確認報告1 紙在卷可證（見警卷第5 頁）
    ，上述鑑驗結果，係檢驗機關本於專業知識及以精密儀器或
    科學檢驗方法所得之結論，自可憑信。此外，復有臺南縣警
    察局永康分局送驗尿液編號與真實姓名對照表編號名冊1 份
    在卷可稽，足見被告自白與事實相符，堪以採信。又被告曾
    於92年間因施用毒品案件，經本院以92年度毒聲字第1378號
    裁定送觀察、勒戒後，認有繼續施用毒品傾向，再經本院以
    92年度毒聲字第2023號裁定送戒治處所施以強制戒治，嗣強
    制戒治逾6 個月以上，戒治成效良好，無繼續強制戒治必要
    ，於93年10月28日釋放出所，由臺灣臺南地方法院檢察署檢
    察官以93年度戒毒偵字第307 號為不起訴處分確定，此有臺
    灣高等法院被告前案紀錄表1 份在卷可參。從而，本件事證
    明確，被告犯行洵堪認定。
三、查海洛因屬毒品危害防制條例第2 條第2 項第1 款所稱之第
    一級毒品，不得持有、施用，被告竟持以施用，核其所為，
    係犯同條例第10條第1 項之施用第一級毒品罪。其施用前持
    有海洛因之低度行為，應為施用之高度行為所吸收，不另論
    罪。又被告前於95年間因違反毒品危害防制條例案件，經本
    院以95年度訴字第623 號判決判處有期徒刑10月確定，嗣判
    決確定後，發覺為累犯，再經本院以96年度聲字第58號裁定
    更定其刑為有期徒刑1 年確定；復於95年間因違反毒品危害
    防制條例案件，經本院以95年度訴字第1363號判決判處有期
    徒刑1 年確定，嗣上開2 罪經本院以96年度聲減字第175 號
    裁定各減刑為有期徒刑6 月確定，並接續執行，於96年12月
    26日縮刑期滿執行完畢，此有臺灣高等法院被告前案紀錄表
    各1 份在卷可按，其受徒刑之執行完畢，5 年以內故意再犯
    有期徒刑以上之本罪，為累犯，依法應加重其刑。爰審酌被
    告素行非佳，經觀察、勒戒及強制戒治後，仍未能戒除毒癮
    ，顯見其無戒毒悔改之意，惟念其施用毒品乃自戕行為，及
    其施用毒品之次數、犯罪後坦認犯行，態度尚稱良好等一切
    情狀，量處如主文所示之刑。至被告所有供施用海洛因所用
    之針筒1 支，未據扣案，且經其丟棄之情，復為被告供述在
    卷（見本院卷第23頁），茲以針筒屬易碎之物，既經丟棄，
    衡情應已滅失，自無庸為沒收之諭知。
據上論斷，應依刑事訴訟法第273 條之1 第1 項、第299 條第 1
項前段，毒品危害防制條例第10條第1 項，刑法第11條前段、第
47條第1 項，判決如主文。
本案經檢察官乙○○到庭執行職務。
中    華    民    國    98    年    3     月    31    日
                  刑事第十一庭  法  官   蘇碧珠
以上正本證明與原本無異
如不服本判決應於收受本判後10日內向本院提出上訴書狀，並應
敘述具體理由。其未敘述上訴理由者，應於上訴期間屆滿後20日
內向本院補提理由書狀（均須按他造當事人之人數附繕本）「切
勿逕送上級法院」。
                                書記官  許哲萍
中    華    民    國    98    年    3     月    31    日


司法院資訊處製作；財團法人民間司法改革基金會備份。
